de: Bettpfannen-Griffstil: Integrierter Heckgriff; Schlaufengriff; Kein Griff; Seitengriffe; Sonstiges
zh-TW: 便盆把手樣式: 整合式後把手; 環形把手; 無手柄; 側邊握把; 其他
hu: Ágytálfogantyú stílusa: Beépített hátsó fogantyú; Hurok fogantyú; Nincs fogantyú; Oldalsó markolatok; Egyéb
ko: 변기 손잡이 스타일: 일체형 후방 손잡이; 루프형 손잡이; 손잡이 없음; 측면 그립; 기타
hr-HR: Stil drške posude za krevet: Integrirana stražnja ručka; Ručka s petljom; Bez ručke; Bočni hvatovi; Ostalo
pl: Rodzaj uchwytu basenu sanitarnego: Zintegrowany uchwyt tylny; Uchwyt pętlowy; Brak uchwytu; Uchwyty boczne; Inne
zh-CN: 便盆手柄样式: 集成后把手; 环形把手; 无握把; 侧握把; 其他
nb: Bekken håndtaksstil: Integrert bakhåndtak; Bøylehåndtak; Ingen håndtak; Sidegrep; Annet
bg-BG: Стил на дръжката на подлогата: Интегрирана задна дръжка; Дръжка с примка; Без дръжка; Странични хватки; Други
sl-SI: Slog ročaja nočne posode: Vgrajen zadnji ročaj; Obročast ročaj; Brez ročaja; Stranski prijemi; Drugo
sk-SK: Štýl rukoväte podložnej toaletnej misy: Integrovaná zadná rukoväť; Slučková rukoväť; Bez rukoväte; Bočné úchyty; Iné
es: Estilo del mango del orinal: Asa trasera integrada; Asa de bucle; Sin asa; Agarres laterales; Otros
fi: Alusastian kahvan tyyli: Integroitu takakahva; Lenkkikahva; Ei kahvaa; Sivukahvat; Muu
fr: Style de poignée du bassin de lit: Poignée arrière intégrée; Poignée en boucle; Pas de poignée; Prises latérales; Autre
ru: Стиль ручки судна: Встроенная задняя ручка; Петлевая ручка; Без рукоятки; Боковые захваты; Другой
ja: 便器ハンドルスタイル: 一体型後部ハンドル; ループハンドル; ハンドルなし; サイドグリップ; その他
sv: Bäckenets handtagsstil: Integrerat bakre handtag; Bygelhandtag; Inget handtag; Sidogrepp; Övrigt
nl: Handvatstijl ondersteek: Geïntegreerde achterhandgreep; Lushandgreep; Zonder handvat; Zijhandgrepen; Andere
pt-BR: Estilo de alça da comadre: Alça traseira integrada; Alça tipo argola; Sem alça; Pegadores laterais; Outro
vi: Kiểu tay cầm bô: Tay cầm tích hợp phía sau; Tay cầm vòng; Không có tay cầm; Tay nắm hai bên; Khác
pt-PT: Estilo de manípulo da arrastadeira: Pega traseira integrada; Pega em loop; Sem punho; Pegas laterais; Outro
ro-RO: Tip de mâner al ploștii de pat: Mâner posterior integrat; Mâner cu buclă; Fără mâner; Mânere laterale; Altele
en: Bed pan handle style: Integrated rear handle; Loop handle; No handle; Side grips; Other
lt-LT: Lovadubuo rankenos stilius: Integruota galinė rankena; Kilpos tipo rankena; Be rankenos; Šoninės rankenos; Kita
tr: Sürgü sapı stili: Entegre arka sap; Halka sap; Kabzasız; Yan tutamaklar; Diğer
th: สไตล์ที่จับกระโถน: ที่จับด้านหลังแบบในตัว; ที่จับแบบห่วง; ไม่มีที่จับ; ที่จับด้านข้าง; อื่นๆ
el: Στυλ λαβής σκωραμίδας: Ενσωματωμένη πίσω λαβή; Κυκλική λαβή; Χωρίς λαβή; Πλευρικές λαβές; Άλλο
cs: Styl rukojeti podložní mísy: Integrovaná zadní rukojeť; Oblouková rukojeť; Bez rukojeti; Boční úchyty; Jiné
da: Bækkenhåndtagsstil: Integreret baghåndtag; Bøjlehåndtag; Intet håndtag; Sidegreb; Andet
it: Stile dell'impugnatura della padella da letto: Maniglia posteriore integrata; Maniglia ad anello; Nessuna impugnatura; Impugnature laterali; Altro